臺灣臺中地方法院刑事判決
110年度訴字第1490號
公  訴  人  臺灣臺中地方檢察署檢察官
被      告  李劼洪


指定辯護人  本院公設辯護人  蔡育萍  
上列被告因違反毒品危害防制條例案件，經檢察官提起公訴（11
0年度偵字第17327號），本院判決如下：
    主    文
李劼洪犯販賣第二級毒品未遂罪，累犯，處有期徒刑陸年。扣案
如附表一編號1至4所示之物均沒收銷燬；如附表一編號5至6所示
之物均沒收。
    犯罪事實
一、李劼洪基於販賣第二級毒品以營利之犯意，於民國110年5年
    13日17時許，透過通訊軟體GRINDR（下稱GRINDR）暱稱「Hi
    （火箭圖示）now 0 28」和喬裝為毒品買家之員警聯繫，約
    定以新臺幣（下同）6500元販賣甲基安非他命2公克及500元
    之費用幫助施打甲基安非他命2次後，依約於同日18時30分
    許抵達臺中市○○區○○○路00號羅馬假期汽車旅館311號房，李
    劼洪於上開房間內將甲基安非他命以電子磅秤秤重、分裝及
    收取員警交付之購毒價金7000元後，旋遭員警當場逮捕，李
    劼洪販賣第二級毒品之行為因而未遂，並扣得如附表一所示
    之物。
二、案經臺中市政府警察局霧峰分局報告臺灣臺中地方檢察署檢
    察官偵查起訴。
    理    由
壹、證據能力
一、被告及辯護人雖主張本案被告販賣第二級毒品之查獲過程係
    出於警方「陷害教唆」而來，故所取得之臺中市政府警察局
    霧峰分局搜索扣押筆錄、扣押物品目錄表、密錄器譯文、截
    圖照片及扣案毒品等，均屬違法取得之證據，而無證據能力
    云云。然查：
  ㈠按所謂「陷害教唆」，係指行為人原不具犯罪之故意，純因
    司法警察之設計教唆，始萌生犯意，而實行犯罪構成要件之
    行為者而言。因其係以引誘或教唆犯罪之不正當手段，使原
    無犯罪故意之人萌生犯意而實行犯罪行為，再蒐集犯罪證據
    ，予以逮捕偵辦，手段顯然違反憲法上對於基本人權之保障
    ，且已逾越偵查犯罪之必要程度，對於公共利益之維護並無
    意義，因此所取得之證據資料，應不具有證據能力。至刑事
    偵查技術上所謂之「釣魚（或稱誘捕偵查）」，則指對於原
    已犯罪或具有犯罪故意之人，以設計引誘之方式，使其暴露
    犯罪事證，而加以逮捕或偵辦者而言。此之所謂「釣魚」純
    屬偵查犯罪技巧之範疇，並未違反憲法對於基本人權之保障
    ，且於公共利益之維護有其必要性，故依「釣魚」方式所蒐
    集之證據資料，尚非法所不許（最高法院110年度台上字第2
    759號判決要旨可資參照）。
  ㈡本案係執行網路巡邏之員警顏裕昌在GRINDR見被告使用之暱
    稱「Hi（火箭圖示）now 0 28」暗示販賣毒品，遂向被告詢
    問而與被告有如附表二所示對話等情，業經證人即員警顏裕
    昌於本院審理時到庭證稱：本案由我在GRINDR上負責誘捕跟
    被告對話，會找上被告是因為之前有證人來警局告發，表示
    在通訊軟體上只要有一個火箭或冰糖的圖案，大概都會有販
    賣意圖，所以我針對有顯示火箭、冰糖圖案或Hi字眼的人下
    去詢問。網路販毒的人大都是用圖示，常見是糖、糖果、冰
    塊、火箭、Hi的字眼，販毒者在網路上的暱稱會一直更換，
    唯一不會變的就是圖示。本案是我在執行網路巡邏時，發現
    被告以暱稱「Hi（火箭圖示）now 0 28」而有「火箭」圖示
    之販賣毒品暗示，所以我就找上被告，剛開始先跟被告提到
    「找幫」，意思是問被告有沒有幫忙施打毒品，因為我做網
    路緝毒已經很久，根據我的辦案經驗知道暗語是這個，他們
    圈子裡只要是有在販賣毒品的，聽到「找幫」幾乎都會回覆
    「幫什麼」，並接著詢問「那你需要什麼東西」，如果是沒
    有在販賣毒品、或是根本沒有碰毒品的外行人，根本就不會
    知道我的暗語代表什麼，本案我只是問「找幫」，然後就按
    照被告的回答繼續問下去，被告回答我「幫什麼」、「幫打
    嗎」，意思就是販賣甲基安非他命，而且是秤完重後順便幫
    你放在針筒裡，讓你可以現場施打這種，被告才會回答「幫
    打」，就是販賣兼幫忙施打，如果只是單純販賣毒品，就會
    直接說1、3000、2多少、3多少等語。被告問「有東西嗎」
    ，我回答「沒有」，是指沒有毒品，我跟被告提到「但我們
    可付費」，意思就是被告如果願意幫忙施打毒品，我這邊願
    意付幫忙施打的費用，之後被告就有問我們預算多少，並表
    示3500元淨重1克再加500元幫打，我就說那我們拿2克等約
    定販賣毒品及幫忙施打的價錢，基於以上這些對話內容，我
    就跟被告約在大里羅馬假期汽車旅館見面等語（見本院卷第
    86-96頁），而由被告之GRINDR個人資訊頁面及附表二所示
    被告與員警之對話紀錄觀之，被告於GRINDR上之暱稱確包含
    有「火箭圖案」（見偵卷第61頁），且於證人顏裕昌詢問「
    找幫」後，被告未多加詢問立即回覆「幫什麼」、「幫打嗎
    」，員警方順應被告之回覆再接著詢問「你有幫打」後，被
    告旋再回覆「可以」、「所以你要幫什麼」、「幾個人」、
    「有東西嗎」等顯已知悉員警以暗語「幫打」所詢問意思之
    回應，甚且主動回傳「你們預算多少」、「3500淨重1克+50
    0幫打」、「兩個6500淨重」、「500幫你們打兩次」、「總
    共7000」等訊息，表明應允毒品交易及告以多給付500元即
    可幫忙施打毒品，未有任何推託、拒絕之意，是被告倘無販
    賣毒品甲基安非他命之真意，自無可能與員警在心照不宣之
    默契下順利完成毒品買賣之要約承諾，益徵被告販賣毒品之
    犯意，要非出於警方設計陷害始萌生，故本案員警與被告之
    毒品交易，無非係警方為查緝販賣毒品者所為之行為，核其
    性質為偵查技巧「釣魚」之運用，並非「陷害教唆」，揆諸
    前揭說明，因此查獲並蒐集所得之證據，自具有證據能力，
    被告及辯護人前揭辯詞，尚非可採。
二、又被告之爭執員警係違法逮捕，違法逮捕後蒐集之證據無證
    據能力云云（見本院卷第44頁），惟本案係員警透過被告之
    GRINGR暱稱判斷被告有販賣毒品之前例而進行誘捕偵查，員
    警與被告已約定以7000元價格購買2公克甲基安非他命、並
    由被告幫助施打，員警由如附表二所示與被告之對話脈絡及
    被告當日依約抵達羅馬假期汽車旅館時之分裝、秤重及收取
    7000元價金行為，已可認被告係販賣毒品之現行犯而依刑事
    訴訟法第88條第1項、第2項規定予以逮捕，客觀上難認屬違
    法逮捕，參以本案搜索、扣押筆錄中「執行之依據」欄位，
    係勾選「依刑事訴訟法第130條執行附帶搜索」，並因此扣
    得如附表一所示之物，有卷內臺中市政府警察局霧峰分局搜
    索扣押筆錄、扣押物品目錄表在卷可參（見偵卷第49至53頁
    ），則本案員警以現行犯將被告逮捕後進行附帶搜索而扣得
    如附表一所示之物，依刑事訴訟法第130條、第133條第3項
    規定，自有證據能力。
三、本判決所引用之供述及非供述證據，除被告及辯護人爭執因
    陷害教唆、違法逮捕蒐集之證據不具證據能力部分之理由，
    業經本院論駁如上而不採外，因該等證據經本院於審理時依
    法踐行調查證據程序，且與本案待證事實具有自然之關聯性
    ，又無證據證明係公務員違法取得或有何偽造、變造之情事
    ，依法均得作為證據。
貳、認定犯罪事實所憑之證據及理由
一、訊據被告矢口否認有何販賣第二級毒品甲基安非他命未遂犯
    行，辯稱：本案是警察主動聯繫我要跟我買毒品，我出於好
    心想幫助他們才會跟警察見面，我沒有販賣的行為及意圖云
    云，且被告及辯護人均爭執本案是陷害教唆等語。經查：
　㈠被告於110年5月13日以GRINDR暱稱「Hi（火箭圖示）now 0 2
    8」和員警為如附表二所示之對話後，依約至臺中市○○區○○○
    路00號羅馬假期汽車旅館311號房，並於同日18時30分許遭
    員警逮捕後扣得如附表一所示之物，而如附表一編號1至4所
    示之物經鑑驗為第二級毒品甲基安非他命等情，為被告所不
    否認（見偵卷第33頁、第117-118頁；本院卷第43頁），並
    有臺中市政府警察局霧峰分局搜索扣押筆錄、扣押物品目錄
    表、被告GRINDR之個人資訊頁面與對話紀錄及衛生福利部草
    屯療養院110年6月1日草療鑑字第1100500378號鑑驗書各1份
    在卷可憑（見偵卷第49-52頁、第53頁、第61-69頁、第131-
    132頁），此部分事實首堪認定。
　㈡被告於110年5月13日18時30分許依約抵達羅馬假期汽車旅館3
    11號房後，經員警詢問「東西有嗎？」，即將裝有甲基安非
    他命之夾鏈袋自隨身攜帶之側背包中拿出，而將1袋白色粉
    末放在小型電子磅秤上以磅秤秤量重量，並表示「這個袋子
    看看它多重喔，0.65，沒關係這個把它去除掉了」等語並予
    以分裝；嗣員警表示交付約定之購毒價金7000元予被告，亦
    可見被告將一疊千元鈔票放入所攜帶之側背包內等情，業經
    本院當庭勘驗員警配戴之密錄器蒐證影片無訛（見本院卷第
    77-84頁），核與證人即員警羅健瑋於本院審理時到庭證稱
    ：我是當天一起到羅馬假期汽車旅館311號房現場持密錄器
    蒐證的員警，我只參與現場執行的部分，被告手上拿著帶到
    現場的東西以經驗、實務上來判斷會認為是甲基安非他命，
    被告也有分裝毒品的行為，當天被告回答我7000元就是指毒
    品的價金；我後來就把7000元交給被告，被告說不用點就自
    己收下，被告有分裝毒品的行為、也有收錢，即屬有販賣毒
    品行為，所以我們就當場逮捕被告等語（見本院卷第97-102
    頁），及證人即員警張炳森於本院審理時到庭證稱：我是當
    天在廁所中負責錄影蒐證的人，廁所中有一個單面鏡，我從
    廁所裡面可以看出去看到被告，但被告從外面看不到我，我
    就在裡面直接拍攝看出去的畫面。畫面中可見被告分裝毒品
    的動作，以被告在現場的作為，被告拿出毒品、也有收錢，
    就可以確認被告確實有販賣毒品的意思等語（見本院卷第10
    3-106頁）之過程相符。此外，自被告處所扣案如附表一編
    號1至4所示之晶體及塊狀晶體，亦確為第二級毒品甲基安非
    他命，業如上述，被告確有販賣第二級毒品甲基安非他命之
    事實，應堪認定。
　㈢刑事偵查技術上所謂之「釣魚」者，指對於原已犯罪或具有
    犯罪故意之人，司法警察於獲悉後為取得證據，以設計引誘
    之方式，佯與之為對合行為，使其暴露犯罪事證，待其著手
    於犯罪行為之實行時，予以逮捕、偵辦者而言。因犯罪行為
    人主觀上原即有犯罪之意思，倘客觀上又已著手於犯罪行為
    之實行時，自得成立未遂犯，要與「陷害教唆」，係行為人
    原無犯罪之意思，純因具有司法警察權者之設計誘陷，以唆
    使其萌生犯意，待其形式上符合著手於犯罪行為之實行時，
    再予逮捕者有別（最高法院101年度台上字第3253號判決意
    旨參照）。本案被告本即有販賣毒品之故意，警方僅係以設
    計引誘之方式使被告暴露犯罪事證等情，業經本院敘明理由
    認定如前，是被告及辯護人辯稱本案係陷害教唆云云，礙難
    憑採。
二、販賣毒品係政府嚴予查緝之違法行為，且可任意分裝或增減
    其分量，各次買賣之價格，當亦各有差異，隨供需雙方之資
    力、關係之深淺、需求之數量、貨源之充裕與否、販賣者對
    於資金之需求如何及殷切與否，以及政府查緝之態度，進而
    為各種不同之風險評估，而為機動性之調整，因之販賣之利
    得，除經坦承犯行，或帳冊價量均記載明確外，委難查得實
    情，是縱未確切查得販賣賺取之實際差價，但除別有事證，
    足認係按同一價格轉讓，確未牟利之情形外，尚難執此認非
    法販賣之事證有所不足，致知過坦承者難辭重典，飾詞否認
    者反得逞僥倖，而失情理之平。況販賣者從各種「價差」或
    「量差」或係「純度」謀取利潤方式，或有差異，然其所圖
    利益之非法販賣行為目的，則屬相同，並無二致；衡諸毒品
    取得不易，量微價高，依一般社會通念以觀，凡為販賣之不
    法勾當者，倘非以牟利為其主要誘因及目的，應無甘冒被查
    緝法辦重刑之危險，平白無端義務為該買賣之工作，是其販
    入之價格必較售出之價格低廉，而有從中賺取買賣差價牟利
    之意圖及事實，應屬符合論理法則且不違背社會通常經驗之
    合理判斷。綜合考量社會大眾均知買賣第二級毒品係非法行
    為之客觀社會環境，依據上開積極證據及經驗法則綜合研判
    ，被告與購毒者即喬裝買家之員警並無何特殊關係或特別深
    厚之交情，竟販賣第二級毒品甲基安非他命予員警，苟非有
    利可圖，當不願甘冒法律制裁之風險而予販賣，應認被告確
    有販賣第二級毒品以營利之意圖甚明。
三、被告雖聲請測試110年5月13日執行誘捕偵查之員警即證人顏
    裕昌、羅健瑋及張炳森3人是否得以肉眼分辨冰糖與甲基安
    非他命云云（見本院卷第106頁），惟被告當場遭查扣攜帶
    到場交易之物經鑑驗後確係甲基安非他命一節，業如前述，
    且本案事證已明，是認被告此部分之聲請無調查必要。被告
    雖又聲請勘驗警詢之錄音檔以證明員警違法採尿云云（見本
    院卷第106頁），惟本案被告係被訴販賣第二級毒品未遂犯
    行，與施用毒品需探究採尿之合法性尚屬無涉，是亦認此部
    分聲請與本案無關而無調查必要，應予說明。
四、綜上所述，本案事證明確，被告前開所辯核屬臨訟卸責之詞
    ，抑或與本案認定事實無涉，均無礙於被告販賣第二級毒品
    未遂犯行之成立。被告本案販賣第二級毒品未遂之犯行洵堪
    認定，應依法論科。
參、論罪科刑
一、按甲基安非他命係毒品危害防制條例第2條第2項第2款之第
    二級毒品，不得持有、販賣。又於俗稱「釣魚」或「誘捕偵
    查」之情形，因毒品買者為協助警察辦案佯稱購買，而將販
    賣者誘出以求人贓俱獲，因其無實際買受之真意，且在警察
    監視之下伺機逮捕，事實上亦不能真正完成買賣，則該次行
    為，僅能論以販賣未遂（最高法院100年度台上字第4498號
    判決意旨可資參照）。本案被告主觀上既有販賣第二級毒品
    之意思及營利意圖，客觀上又已著手於販賣行為，僅因購毒
    者係喬裝買家之員警而無實際上買受毒品之真意，致事實上
    不能完成買賣，是本案被告販賣第二級毒品之行為，應以販
    賣未遂論。是核被告所為，係犯毒品危害防制條例第4條第6
    項、第2項之販賣第二級毒品未遂罪。被告因販賣而持有第
    二級毒品之低度行為，為其販賣第二級毒品未遂之高度行為
    所吸收，不另論罪。
二、刑之加重、減輕事由：
　㈠被告前因不能安全駕駛致交通危險罪案件，經本院以106年度
    中交簡字第1017號判決判處有期徒刑3月確定，並於106年6
    月26日易科罰金執行完畢等情，有被告之臺灣高等法院被告
    前案紀錄表在卷可按，其於受徒刑之執行完畢後，5年內故
    意再犯本案有期徒刑以上之罪，為累犯，足認被告就刑罰之
    反應力薄弱，且認依累犯規定加重最低本刑，不致使被告所
    受刑罰超過所應負擔之罪責，無違罪刑相當原則及比例原則
    ，依司法院大法官會議釋字第775號解釋意旨，除法定刑為
    無期徒刑部分依法不得加重者外，餘依刑法第47條第1項前
    段規定，加重其刑。
　㈡被告已著手於販賣第二級毒品行為之實行，惟因係警方實施
    誘捕偵查，致被告實際上不能完成毒品交易而未遂，爰依刑
    法第25條第2項規定，按既遂犯之刑減輕之，並依法先加重
    後減輕之（法定刑為無期徒刑部分，原即未依累犯規定加重
    ，僅依該條規定減輕之）。
三、爰以行為人之責任為基礎，審酌被告無視毒品對施用者健康
    之戕害及國家杜絕毒品犯罪之禁令，明知施用毒品將散盡家
    財、連累家人，或為購買毒品鋌而走險者，不可勝計，有戕
    害國人身體健康及危害社會安全之虞，仍為本案販賣第二級
    毒品甲基安非他命犯行，並藉此營利，所為實不足取，應予
    非難；衡以被告矢口否認犯行之犯罪後態度，被告本案販賣
    第二級毒品甲基安非他命之次數為1次、且僅為未遂階段，
    販賣毒品之數量、價格，及被告自陳之教育程度、職業及家
    庭經濟生活狀況（見本院卷第112頁），被告、辯護人及公
    訴人就本案之量刑意見（見本院卷第116頁）等一切情狀，
    量處如主文所示之刑，以示懲儆。
肆、沒收　　　　
一、扣案如附表一編號1至4所示之晶體及塊狀晶體4包，經鑑驗
    為第二級毒品甲基安非他命，有衛生福利部草屯療養院110
    年6月1日草療鑑字第1100500378號鑑驗書1份在卷可憑（見
    偵卷第131-132頁），係被告本案攜帶至羅馬假期汽車旅館
    販賣予喬裝買家之員警之毒品，應依毒品危害防制條例第18
    條第1項前段規定宣告沒收銷燬。而直接用以盛裝甲基安非
    他命之外包裝袋4只，以目前採行之鑑驗方式無法將毒品成
    分完全析離，亦無析離實益，爰併予宣告沒收銷燬。至因鑑
    驗而耗用部分既已滅失，自毋庸再為沒收銷燬之諭知。
二、扣案如附表一編號5之行動電話1支，內含被告與喬裝買家之
    員警聯繫販賣毒品事宜之對話紀錄，此由被告將該行動電話
    攜帶至羅馬假期汽車旅館並於抵達汽車旅館前詢問員警確切
    房號之對話可認；又扣案如附表一編號6之電子磅秤1台，被
    告於交付毒品予員警前有以電子磅秤確認所販毒品之重量，
    經本院當庭勘驗現場員警之密錄器明確可認，上開扣案物均
    屬供被告本案販賣毒品所用，應均依毒品危害防制條例第19
    條第1項規定宣告沒收。
三、至扣案如附表一編號7至8所示之注射針筒及安非他命吸食器
    ，並無證據證明和被告本案販賣毒品未遂犯行有何關聯，公
    訴人亦主張該等物品應俟警方日後移送被告施用毒品案件中
    另行處理等語，以避免重要證據因沒收而滅失；而被告本案
    收受由員警交付之誘捕偵查購毒價金7000元，業經返還予員
    警收受，經證人即員警羅健瑋於本院審理時證述明確（見本
    院卷第102頁），是附表一編號9之現金1000元難認和本案被
    告之販賣毒品未遂犯行有何關聯，上開扣案物爰均不為沒收
    之諭知。
據上論斷，應依刑事訴訟法第299條第1項前段，毒品危害防制條
例第4條第2項、第6項、第18條第1項前段、第19條第1項，刑法
第11條、第25條第2項、第47條第1項前段，判決如主文。　　
本案經檢察官何宗霖提起公訴，檢察官温雅惠到庭執行職務。
中　　華　　民　　國　　111 　年　　1 　　月　  12 　 日
                  刑事第七庭  審判長法  官  尚安雅
　　　　　　　　　                  法  官  林忠澤
　　　　　　　　　                  法  官  王怡蓁  
以上正本證明與原本無異。
如不服本判決應於收受判決後20日內向本院提出上訴書狀，並應
敘述具體理由；其未敘述上訴理由者，應於上訴期間屆滿後20日
內向本院補提理由書（均須按他造當事人之人數附繕本）「切勿
逕送上級法院」。
                                    書記官  黃雅青
中　　華　　民　　國　　111 　年　　1  　 月　 　12 　日

附錄論罪科刑法條
毒品危害防制條例第4條
製造、運輸、販賣第一級毒品者，處死刑或無期徒刑；處無期徒
刑者，得併科新臺幣3千萬元以下罰金。
製造、運輸、販賣第二級毒品者，處無期徒刑或10年以上有期徒
刑，得併科新臺幣1千5百萬元以下罰金。
製造、運輸、販賣第三級毒品者，處7年以上有期徒刑，得併科
新臺幣1千萬元以下罰金。
製造、運輸、販賣第四級毒品者，處5年以上12年以下有期徒刑
，得併科新臺幣5百萬元以下罰金。
製造、運輸、販賣專供製造或施用毒品之器具者，處1年以上7年
以下有期徒刑，得併科新臺幣1百50萬元以下罰金。
前五項之未遂犯罰之。
附表一：
編號 扣案物 數量 備註 1 塊狀晶體 1包 1.含外包裝袋1只，送驗數量1.9153公克、驗餘淨重1.9028公克。經鑑驗為第二級毒品甲基安非他命。 2.見本院卷第37頁，110年度院安保字第281號扣押物品清單。　 2 塊狀晶體 1包 1.含外包裝袋1只，送驗數量0.9100公克、驗餘淨重0.8985公克。經鑑驗為第二級毒品甲基安非他命。 2.見本院卷第37頁，110年度院安保字第281號扣押物品清單。　 3 晶體 1包 1.含外包裝袋1只，送驗數量0.2656公克、驗餘淨重0.2579公克。經鑑驗為第二級毒品甲基安非他命。 2.見本院卷第37頁，110年度院安保字第281號扣押物品清單。　 4 晶體 1包 1.含外包裝袋1只，送驗數量0.1434公克、驗餘淨重0.1343公克。經鑑驗為第二級毒品甲基安非他命。 2.見本院卷第37頁，110年度院安保字第281號扣押物品清單。　 5 行動電話 1支 1.IPHONE廠牌黑色手機，含SIM卡門號0000000000號。 2.見本院卷第33頁，110年度院保字第1162號扣押物品清單。 6 電子磅秤 1台 見本院卷第33頁，110年度院保字第1162號扣押物品清單。 7 注射針筒 13支 見本院卷第33頁，110年度院保字第1162號扣押物品清單。 8 安非他命吸食器 1組 見本院卷第33頁，110年度院保字第1162號扣押物品清單。 9 現金 1000元 見偵卷第143-144頁，110年度保管字第2966號臺中市政府警察局霧峰分局扣押物品清單及臺灣臺中地方檢察署贓證物款收據。 

附表二：被告（暱稱「Hi（火箭圖示）now 0 28」）與喬裝毒品
買家員警之GRINDR對話紀錄（見偵卷第61-69頁）
發話人  時間 （110年5月13日） GRINDR對話內容 員警 17:07 Hi 被告 17:07 嗨177/66/28/0 你呢? 員警 17:13 180/70/30/1 被告 17:13 現約嗎? 感覺很優 員警 17:14 找幫 被告 17:14 幫什麼 幫打嗎 還是? 員警  你有幫打 被告 17:15 可以 員警 17:15 如何算? 被告 17:15 所以你要幫什麼 幾個人 員警 17:15 3個人 被告 17:15 有東西嗎 員警 17:16 沒有 但我們可付費 被告 17:16 看你打多少吧 現在嗎? 員警  嗯嗯 被告 17:17 你們都想乾脆就拿一個 拿一克 員警 17:18 好 多少? 被告 17:18 你們預算多少 3500 淨重1克+500幫打 員警 17:18 我們可以拿2 被告 17:19 跟我說你們的預算 兩個6500淨重 員警 17:19 可以 被告 17:19 那你們可能會打兩次 500幫你們打兩次 總共7000 員警 17:19 嗯嗯 被告 17:20 現在出發嗎 員警 17:20 嗯嗯 被告 17:20 哪裡 你們先喝水 員警 17:20 大里羅馬假期 被告 17:20 （手比ok之圖示） 員警 17:21 汽旅 被告 17:21 我知道 員警 17:21 多久到 被告 17:21 20分鐘 要我順便幫你們買什麼嗎 員警 17:21 那我先開房間 被告 17:22 你還沒開（哭笑表情符號） 那我什麼時候到比較好 員警 17:22 先叫東西 6點 被告 17:22 我有東西 員警 17:22 嗯 被告 17:22 好 員警 17:23 開好房間再密你 被告 17:28 6點吧? 員警 17:28 嗯 被告 17:40 不要拖太久是沒關係 員警 17:40 好 被告 17:40 不急 快好了跟我說 員警 17:40 好 我在311 被告 18:03 謝謝 員警 18:03 嗯 （傳送半身正面生活照1張） 被告 18:15 （傳送被告自己之半身正面生活照1張） 員警 18:15 嗯嗯 被告 18:17 嗯嗯ㄕㄜㄇㄜㄧㄩ 什麼意思哈哈哈哈  18:19 我快到了 員警 18:19 好 被告 18:26 311 ? 員警 18:27 311